---
title: "r2resize"
author: "Obinna N. Obianom"
date: "6/29/2022"
output:
  html_document:
    theme: default
    toc: false
    toc_depth: 3
    toc_float: true
---

# Theme setting

```{r,echo=TRUE}
r2resize::add.resizer(
  theme.color = "blue",
  position = "top",
  font.size = "green",
  font.color = "blue",
  tables = TRUE,
  images = TRUE,
  line.width = 250
  )

```

# Images Examples



Elit pellentesque habitant morbi tristique senectus et netus et malesuada. Amet massa vitae tortor condimentum lacinia quis vel eros. 

```{r pressure1, echo=FALSE}

plot(mtcars)


```


Ut ornare lectus sit amet est placerat in. Risus in hendrerit gravida rutrum quisque non tellus orci ac. Viverra justo nec ultrices dui sapien eget. Elit scelerisque mauris pellentesque pulvinar pellentesque. 

```{r pressure2, echo=FALSE}

plot(pressure)

plot(cars)

```


Imperdiet nulla malesuada pellentesque elit eget gravida. Turpis massa sed elementum tempus egestas.

```{r pressure3, echo=FALSE}

plot(pressure)

plot(mtcars)

plot(cars)

```

# Table Examples

Quis varius quam quisque id diam. Donec enim diam vulputate ut pharetra. Nunc aliquet bibendum enim facilisis gravida neque convallis a cras. Vitae tempus quam pellentesque nec nam aliquam sem et tortor. 


| Ex1      | Ex2      | Ex3      | Ex4      | Ex 5     |
|----------|----------|----------|----------|----------|
| 1        | 23       | 1        | 45       | 6 - 12   |
| 3        | 4        | 5        | NA       | 4 - 5.5  |
| 7        | 7        | 5        | 0        | 5 - 34   |


Libero id faucibus nisl tincidunt. Ultrices tincidunt arcu non sodales neque sodales ut etiam. Ut placerat orci nulla pellentesque dignissim enim sit amet. Tempus quam pellentesque nec nam. Egestas purus viverra accumsan in. Eu ultrices vitae auctor eu augue ut lectus. Leo integer malesuada nunc vel risus commodo.

## Table 1 and 2

| Column 1 | Column 2 | Column 3 | Column 4 | Column 5 |
|----------|----------|----------|----------|----------|
| 1        | 23       | 1        | 45       | 6 - 12   |
| 3        | 4        | 5        | NA       | 4 - 5.5  |
| 7        | 7        | 5        | 0        | 5 - 34   |

| head1 | head2 | head3 | head4 | head5 |
|-------|-------|-------|-------|-------|
| 1     | 23    | 1     | A     | AA    |
| 3     | 4     | 5     | B     | BB    |
| 7     | 7     | 5     | C     | CC    |
